臺灣高雄地方法院民事判決　　　　　　 96年度簡上字第131號
上　訴　人　丙○○
被上訴人　　乙○○（原名許嵩洲）
上列當事人間請求損害賠償事件，上訴人對於民國95年12月14日
本院高雄簡易庭95年度雄簡字第8975號第一審判決提起上訴，本
院於民國96年10月3 日言詞辯論終結，判決如下：
    主  文
上訴駁回。
第二審訴訟費用由上訴人負擔。
    事實及理由
一、被上訴人經合法通知無正當理由未於言詞辯論期日到場，核
    無民事訴訟法第386 條各款所列情形，爰依上訴人之聲請，
    由其一造辯論而為判決。
二、上訴人主張：伊於民國94年6 月29日上午10時15分許，駕駛
    其向訴外人甲○○承租之車牌號碼Y6-368號營業計程車（下
    稱系爭計程車），在高雄市前金區○○○路與新田路口處，
    與逆向行駛，由被上訴人所駕駛車牌號碼ZN-2886 之自小客
    車發生車禍，致伊所駕駛之系爭計程車嚴重受損。經被上訴
    人於同日將系爭計程車拖吊送廠維修，且於94年7 月31日即
    已修理完畢，惟因被上訴人就上訴人所受之營業損失遲未出
    面與保險公司協商解決，系爭計程車即續留置於汽車維修廠
    內。迄於同年9 月30日，上訴人切結營業損失與保險公司無
    涉後，上訴人始將系爭計程車駛出並繼續營業。而系爭計程
    車為上訴人之生財器具，自本起車禍發生起至上訴人領取系
    爭計程車回復營業時為止，上訴人共受有3 個月之營業損失
    ，以每日營業損失為新臺幣（下同）1500元計算，則上訴人
    共受有13萬5000元之損失。爰依侵權行為之法律關係，聲明
    求為判決：被上訴人應給付上訴人13萬5000元，及自起訴狀
    繕本送達翌日（即95年11月29日，下同）起至清償日止，按
    年息5 ％計算之利息。
三、被上訴人未於原審言詞辯論期日到場，亦未提出書狀作何聲
    明或陳述。
四、原審判決被上訴人應賠償上訴人1 個月之營業損失2 萬4960
    元及其法定遲延利息，而駁回上訴人其餘之訴，上訴人就其
    敗訴部分聲明不服，提起上訴，於本院聲明：(一)原判決關於
    駁回上訴人後開第二項之訴部分廢棄。(二)被上訴人應再給付
    上訴人11萬40元及自95年11月29日起至清償日止，按年息5
    ％計算之利息。被上訴人則未於本院言詞辯論期日到場，亦
    未提出書狀作何聲明或陳述。至原審判決被上訴人應給付上
    訴人2 萬4960元之本息部分，未據兩造聲明不服，該部分業
    已確定。
五、下列事實為上訴人所不爭執，並有臺灣高雄地方法院檢察署
    檢察官95年度調偵字第265 號不起訴處分書、系爭計程車之
    行車執照、維修明細紀錄（原審卷第5-6 頁、第42-43 頁）
    等件為證，復有原審向高雄市政府警察局交通大隊調閱本件
    車禍之道路交通事故調查報告表、交通事故現場談話紀錄表
    及車禍現場照片等資料（原審卷第14-23 頁）在卷可稽，堪
    信為真實：
  (一)上訴人於94年6 月29日上午10時15分許，駕駛其向訴外人甲
    ○○承租之系爭計程車，在高雄市前金區○○○路與新田路
    口處，與逆向行駛，由被上訴人所駕駛車牌號碼ZN-2886 之
    自小客車發生車禍。
  (二)系爭計程車於發生車禍後，被上訴人於94年6 月29日將系爭
    計程車拖吊送廠維修，且於94年7 月31日即已修理完畢，惟
    上訴人迄於同年9 月30日始將系爭計程車駛出並繼續營業。
  (三)高雄市之計程車自84年1 月1 日起每月之銷售額為24,960元
    ，此有高雄市計程車客運商業同業公會之函文1 件在卷可資
    參憑（原審卷第52頁）。
六、本件爭點：
  (一)系爭計程車於94年7 月31日修理完畢後，遲至同年9 月30日
    始由上訴人自車廠領出，此2 個月上訴人不能駕駛系爭計程
    車營業之損失，係可歸責於何人之事由？
  (二)上訴人請求被上訴人應再賠償其2 個月之營業損失共11萬40
    元之本息，有無理由？
七、系爭計程車於94年7 月31日修理完畢後，遲至同年9 月30日
    始由上訴人自車廠領出，此2 個月上訴人不能駕駛系爭計程
    車營業之損失，係可歸責於何人之事由？
  (一)上訴人雖主張：系爭計程車於94年7 月31日雖即已修理完畢
    ，惟因被上訴人就上訴人所受之營業損失遲未出面與保險公
    司協商解決，系爭計程車即續留置於汽車維修廠內，迄於同
    年9 月30日，上訴人切結營業損失與保險公司無涉後，上訴
    人始將系爭計程車駛出並繼續營業，故自94年8 月1 日起至
    94年9 月30日止，此2 個月上訴人不能駕駛系爭計程車營業
    之損失，係可歸責於被上訴人之事由云云。
  (二)惟按當事人主張有利於己之事實者，就其事實有舉證之責任
    。民事訴訟法第277 條前段定有明文。查上訴人主張系爭計
    程車必須續留置於汽車維修廠內不能駛出，係因被上訴人就
    上訴人所受之營業損失遲未出面與保險公司協商解決，故車
    廠不讓其領走系爭計程車云云，迄未能舉證以實所說。雖上
    訴人於本院提出和解書一份，其上載明：「營業損失部分尚
    未賠付，與保險公司無關」等語（本院卷第41頁），惟該和
    解書之當事人係「張文志」與「東風交通有限公司」，此有
    該和解書附卷可稽，均與上訴人無涉，且上訴人亦僅係系爭
    計程車之承租人，並非系爭計程車之所有人，則系爭計程車
    是否續留置於車廠內，與上訴人是否不能營業而受有營業損
    失，自無相當因果關係。況上訴人亦自承其於94年9 月1 日
    起至同年月30日止，另有承租他輛計程車營業等語（本院卷
    第55頁），益徵上訴人是否不能營業，與系爭計程車業經修
    復後，是否續留置於車廠內無涉。且上訴人究有無受有營業
    損失，亦與系爭計程車之修理費用能否由被上訴人申報出險
    ，而由其產物保險公司負擔無關。從而，上訴人主張伊自94
    年8 月1 日起至94年9 月30日止，有2 個月不能駕駛系爭計
    程車營業之損失，係因可歸責於被上訴人遲未出面與保險公
    司協商解決，故系爭計程車必須續留置車廠內，被上訴人係
    有可歸責之事由云云，不足採信。
八、按上訴人2 個月不能駕駛系爭計程車營業之損失，既係不可
    歸責於被上訴人之事由，如上所述，則被上訴人即無故意或
    過失而不法侵害上訴人之權利，而致上訴人受有營業損失。
    從而，上訴人依據侵權行為之法律關係，請求被上訴人應再
    賠償其2 個月之營業損失共11萬40元之本息，即屬無據，不
    能採信。
九、綜上，上訴人依據侵權行為之法律關係，請求被上訴人應再
    給付上訴人2 個月之營業損失11萬40元，及自95年11月29日
    起至清償日止，按週年利率5 ％計算之利息，為無理由，應
    予駁回。原審就此部分為上訴人敗訴之判決，核無違誤。上
    訴意旨就此部分指摘原判決不當，求予廢棄改判，為無理由
    ，應駁回其上訴。
據上論結，本件上訴為無理由，依民事訴訟法第436條之1第3項
、第449 條第1 項、第78條、第385 條第1 項前段、第463 條，
判決如主文。
中　　華　　民　　國　　96　　年　　10　　月　　17　　日
            民事鳳山分庭審判長法　官　楊富強
                              法　官　呂憲雄
                              法　官　林意芳
正本係照原本作成。
本判決不得上訴。
中　　華　　民　　國　　96　　年　　10　　月　　17　　日
                              書記官　吳金霞
